【裁判字號】    98,易,456
【裁判日期】    981119
【裁判案由】    竊盜等
【裁判全文】
臺灣高雄地方法院刑事判決               98年度易字第456號
公  訴  人  臺灣高雄地方法院檢察署檢察官
被      告  丁○○
                    （另案於臺灣高雄第二監獄執行中）
            丙○○
                      號
            戊○○
            甲○○
上列被告因竊盜等案件，經檢察官提起公訴（97年度偵字第
17118、17273 、20327 、20562 、24203 號，97年度偵緝字第
1425號），本院判決如下：
    主  文
丁○○犯如附表一、二、三、四所示之罪，所處之刑、沒收之物
，均如附表一、二、三、四所示；又收受贓物，累犯，處有期徒
刑參月。應執行有期徒刑肆年，扣案之行動電話（序號：000000
000000000，含SIM 卡）壹具、虎頭鉗壹支，均沒收之。
丙○○犯如附表四所示之罪，所處之刑、沒收之物，均如附表四
所示。應執行有期徒刑壹年捌月，扣案之行動電話（序號：0000
00000000000，含SIM 卡）壹具、虎頭鉗壹支，均沒收之。
戊○○犯如附表一、二所示之罪，所處之刑均如附表一、二所示
。應執行有期徒刑貳年貳月，扣案之行動電話（序號：00000000
0000000 ，含SIM 卡）壹具，沒收之。
甲○○幫助犯攜帶兇器竊盜罪，處有期徒刑月，如易科罰金，
以新臺幣壹仟元折算壹日。
    事  實
一、丁○○分別因竊盜、贓物、毀棄損壞案件，先後經本院以90
    年度易字第2749號、91年度易字第1579號、92年度易字第
    498 號判決判處有期徒刑2 年、1 年、4 月確定，經定應執
    行之刑有期徒刑3 年2 月，復因施用毒品案件，經本院以93
    年度簡字第715 號判決判處有期徙刑5 月確定，上2 罪刑接
    續執行後，於民國94年10月11日縮短刑期假釋出監，並於95
    年6 月14日期滿未經撤銷，視為執行完畢。丙○○前因懲治
    盜匪條例案件，分別經臺灣高等法院臺南分院、臺南地方法
    院以79年度上更一字第144 號、79年度訴字第417 號判決判
    處有期徒刑8 年、3 年確定，經減刑並定應執行刑9 年3 月
    ，於91年1 月7 日假釋出監，並於92年8 月29日假釋期滿未
    經撤銷，視為已執行完畢。戊○○前因贓物、詐欺、偽造文
    書案件，分別經臺灣嘉義地方法院、臺灣臺南地方法院以94
    年度嘉簡字第1226號、96年度簡字第138 號、96年度簡字第
    3205號判處有期徒刑4 月、4 月、4 月，經減刑並定應執行
    刑為有期徒刑4 月後，於95年10月23日易科罰金執行完畢。
二、丁○○與戊○○於96年7 月間某日，在高雄縣岡山鎮憲兵隊
    對面某餐廳內，丁○○告以戊○○其正從事汽車解體工作，
    戊○○若竊取其所需之貨車後交予丁○○進行拆卸、解體，
    戊○○可因此獲取竊得每輛車新臺幣1 萬5000元不等之利益
    ，其餘拆解車輛變賣所得之不法利益則歸丁○○獲取。渠2
    人謀議既定後，即共同基於為自己不法所有之犯意聯絡，由
    丁○○於附表一所示時間前之某時許，以0000000000號行動
    電話，告知戊○○所需之車款、形式，戊○○則依丁○○之
    指示，於附表一所示之時間、地點，以附表一所示之方式，
    竊取如附表一所示之貨車後，再以電話與丁○○聯繫，分別
    將竊得如附表一所示之貨車交由丁○○拆解後變賣。
三、丁○○曾於96年底之某日，向傅哲雄（另經臺灣高雄地方檢
    察署檢察官為不起訴處分）借得TOYOTA牌之車牌號碼E5－
    7951號自用小客車1 輛（車色、車款詳如附表二）供其使用
    ，嗣於97年3 月間某日，因不慎撞毀該車，竟基於教唆竊盜
    之犯意，於97年4 月2 日前之某日，以前開電話撥打予戊○○，教唆戊○○竊取相同廠牌、型式、顏色之自用小客車1
    輛供其借屍還魂之用；戊○○因此致生攜帶兇器竊盜之犯意
    ，於97年4 月2 日凌晨2 時許，在臺南縣麻豆鎮○○路20
    號之5 前，以客觀上足以作為兇器之螺絲起子1 支，竊取己○○所有如附表二所示之自用小客車1 輛，得手後以1 萬元
    代價交予丁○○使用。而丁○○取得戊○○竊得之車牌號碼
    SX－2168號自用小客車後，乃將傅哲雄所有之E5－7951號車
    牌，改懸掛該竊取而來之自用小客車上，以達借屍還魂及避
    免遭發覺為贓車之目的。
四、甲○○與戊○○係男女朋友，於97年6 月9 日下午3 時30分
    前之某時許，其明知戊○○攜帶客觀上足以作為兇器之螺絲
    起子1 把，係為竊取他人貨車之用，竟仍基於便利戊○○遂
    行竊盜他人貨車之幫助犯意，由甲○○駕駛車牌號碼4836
    －SW號自用小客車，搭載戊○○沿途尋找下手目標，並在附
    表一編號3 所示地點發現該497-GM號大貨車後，甲○○即停
    車，讓戊○○得持上開螺絲起子，毋須顧慮原車無人駛回，
    以附表一編號3 所示之方式下車遂行竊車之犯行。甲○○於
    戊○○下車後，隨即駕駛上揭自用小客車離開現場，並以電
    話與戊○○聯繫，俟戊○○將竊得之前開大貨車1 輛開至高
    雄縣橋頭鄉○○○路產業道路旁之鐵皮倉庫交予丁○○後，
    再駕駛該自用小客車前往該處接應戊○○離去。
五、丁○○於96年過年期間，告以乙○○（業經本院通緝中）
    其正從事汽車解體工作，乙○○如竊取貨車交予伊，乙○○
    得獲取1 萬元至2 萬不等之利益，其餘拆解車輛變賣所得之
    不法利益則歸丁○○所有，乙○○應允後，丁○○則與乙○○共同基於為自己不法所有之犯意聯絡，由丁○○先於附表
    三所示時間前之某時許，以0000000000號門號告知乙○○所
    需之車款、形式，乙○○則依丁○○之指示，分別於附表三
    所示時間、地點，以附表所示之方式竊取如附表三所示之車
    輛後，開往丁○○位在高雄縣橋頭鄉○○○路產業道路旁之
    鐵皮倉庫，交由丁○○將上開竊得之車輛拆解後變賣。
六、丙○○於96年底至97年初之間，經其胞弟乙○○介紹認識丁○○，並在知悉其從事拆解贓車工作後，與丁○○間亦達成
    上開相同之協議。丁○○與丙○○共同基於為自己不法所有
    之犯意聯絡，由丁○○於附表四所示時間前之某時許，先以
    0000000000號門號告知丙○○所需之車款、形式，丙○○則
    依丁○○之指示，分別於附表四所示時間、地點，持其所有
    之客觀上可作為兇器之虎頭鉗1 把，以附表四所示之方式竊
    取如附表四所示之車輛後，開往丁○○位在高雄縣橋頭鄉○○○路產業道路旁之鐵皮倉庫，交由丁○○將上開竊得之車
    輛拆解後變賣。
七、丁○○另於97年6 月13日下午3 時30分前之某時許，明知真
    實姓名年籍不詳之人交予其拆解之車牌號碼357 －HS號貨車
    1 輛，係來路不明之贓車（經查係庚○○所有，而於97年6
    月9 日下午1 時30分許，在高雄縣茄萣鄉○○街與民權路口
    失竊），竟仍基於收受贓物之犯意，向年籍、姓名不詳之成
    年人，收受前揭失竊之貨車1 輛，並在高雄縣橋頭鄉○○村
    ○○○路產業道路旁無門牌之工廠內，予以拆卸、解體，並
    將拆卸下之引擎變賣。
八、上開犯罪事實，業經高雄市政府警察局、高雄縣政府警察局
    岡山分局分別於96年8 月21日、97年6 月13日在高雄縣大社
    鄉嘉成村桶寮巷47號之倉庫、高雄縣橋頭鄉○○村○○○路
    產業道路旁廢棄工廠查獲，並扣得丁○○所有供上開犯罪聯
    絡之用之行動電話1 具（序號：000000000000000 ，含
    0000000000號SIM 卡）及附表一、二、三、四，及上開事實
    七所示之經解體車輛等物，並於循線查獲上情時，扣得丙○○所有供犯罪所用之虎頭鉗1 支。
九、案經高雄市政府警察局及高雄縣政府警察局岡山分局報請臺
    灣高雄地方法院檢察署檢察官偵查起訴。
    理  由
一、證據能力部分：
    按被告以外之人於審判外之言詞或書面陳述，除法律有規定
    者外，不得作為證據，刑事訴訟法第159 條第1 項定有明文
    ，此即學理上所稱之「傳聞證據排除法則」，而依上開法律
    規定，傳聞證據原則上固無證據能力，但如法律別有規定者
    ，即例外認有證據能力。又按被告以外之人於審判外之陳述
    ，雖不符同法第159 條之1 至之4之規定，而經當事人於審
    判程式同意作為證據，法院審酌該言詞陳述或書面陳述作成
    時之情況，認為適當者，亦得為證據，同法第159 條之5 第
    1 項定有明文。查本判決下列所引用之證據，均經被告、檢
    察官於本院審理中同意作為證據（見本院易字卷第160 頁）
    ，本院審酌該等傳聞證據作成時之狀況，並無違法或不當等
    不宜作為證據之情形，依前開說明，均得作為證據。
二、上開犯罪事實欄二、四部分（附表一）：
    訊據被告丁○○固坦承有向戊○○收購附表一之3 輛貨車，
    惟矢口否認有何共同加重竊盜之犯行，辯稱：戊○○給我的
    貨車都是他偷來賣給我的，我沒有指定車型、車款，我是被
    動收受那些車輛云云；被告戊○○於偵查中原坦承上開車輛
    均為其所偷竊，惟於審理中矢口否認加重竊盜犯行，改稱：
    這些車子都不是我親自下手偷的，都是我的下手「阿南」偷
    的，之後我就打電話給丁○○，問他價錢，要不要貨車，他
    說要我就把車子交給他云云；甲○○原於偵查中亦坦承犯行
    ，亦於審理中改口否認幫助加重竊盜犯行，辯稱：我只有去
    丁○○那裡載戊○○，到那邊後才知道戊○○賣1 台贓車給
    丁○○，其他我均不知情云云。經查：
（一）附表一所示之貨車，係在附表一所示之時、地，遭人所竊
      取，並經由戊○○以1 萬至1 萬5 千元不等之代價，交予
      丁○○，並分別於附表一所示之時、地，在丁○○之解體
      工廠所查獲一事，業經證人即被害人辛○○、壬○○、辰
      ○○於警詢中證述無誤，並有車輛協尋電腦輸入單3 紙、
      贓物認領保管清單3 紙附卷可稽（見第00000000000 號警
      卷第251 、252 頁，第28229 號偵卷第20-21 、24、47頁
      、第1425號偵卷第101-103 頁），上情堪可認定。
（二）參諸被告戊○○於偵查中對於其與丁○○之分工、利益分
      配模式曾供稱：我是在汽車修理場認識丁○○，當時他主
      動跟我說他可以處理解體車，要什麼零件他也可以處理給
      我，當時我就知道丁○○的意思，互相留下聯絡方式，後
      來96年7 月間，丁○○打電話給我，請我到岡山憲兵隊對
      面的餐廳吃飯，飯局中談到，當他需要什麼車型、零件時
      ，我就去找他需要的車子開來給他拆解，利益分配就是1
      台車我分15000 元，每次都是丁○○需要車，就會打電話
      給我，在電話中說需要怎樣的車型，我就會去找車子，竊
      取之後開到高雄，到高雄打電話給丁○○，再開到丁○○
      的解體工廠交車給他等語甚明（見第1425號偵卷第55-57
      頁），其雖於審理中翻異前詞，改稱：丁○○沒有跟我指
      定車型，他在飯局中只說他有在收貨車，需要什麼車決定
      後再跟我聯絡，但這3 台貨車都是我先偷，後來才看他要
      不要，他都沒有選定，所以價格會比較不好云云（見本院
      易字卷第114 頁）。惟參以被告戊○○前開於偵查中之供
      述可知，丁○○係以解體貨車、出售零件以賺取利益，是
      其所需零件本依車款、車型而有所不同，然戊○○就其與
      丁○○在岡山飯局中談論何事一情，於審理中避重就輕改
      稱：在岡山的飯局中，我只知道丁○○要的是貨車，他都
      沒有講需要什麼車，只說我有辦法交，他就有辦法處理云
      云，已與常理不符，而難採信，況其在岡山飯局時，丁○○既已向戊○○告以「若其需要什麼車時再與之聯絡」等
      語，是戊○○又豈有在不知丁○○是否願意收受，且預期
      價格可能偏低之情形，甘冒風險率然隨機竊取車輛，而捨
      丁○○之需求不顧之理，其徒以：「（你如沒有先問他為
      何就先偷？萬一他不要，如何銷贓？）不要就丟掉。」、
      「（你有無其他銷贓管道？）沒有。」云云置辯（見同上
      頁），實與常情相悖，顯見其事後翻異之詞，係屬故為迴
      護被告之語，尚難憑採，而以戊○○於偵查中所述較為可
      信。是被告丁○○於上開岡山飯局時，與戊○○之間，就
      雙方分工、利益方式，業已協商底定，而附表一之3 輛貨
      車，係丁○○於戊○○下手竊盜前，事先指定車型，再由
      戊○○竊得貨車交由丁○○解體一事，足以認定。被告丁○○與戊○○就行竊之車款、車型事前已有謀議，推由戊○○下手行竊等情，自屬事實。
（三）又被告戊○○迭於97年7 月4 日警詢、97年7 月3 日、97
      年7 月17日偵查中供稱：我偷車的方式都是以螺絲起子將
      方向盤的電門鎖破壞，再用後面電線接起來發動，將車子
      開走，螺絲起子連貨車一起交給丁○○，因螺絲起子還是
      要插在電門上，才可以發動車子開走等語明確（見17273
      號偵卷第103 頁、1425號偵卷第55-57 、86頁），核與被
      告甲○○於警詢及偵查中具結陳稱：附表一編號3 之貨車
      ，係由我駕駛4836-SW 號小客車，搭載戊○○沿途找尋下
      手目標，至鹽水鎮清泉鎮52號發現該車後，戊○○即攜帶
      螺絲起子下車行竊，我即駕車離開現場，我知道我載戊○○到現場，就是要偷車，我有看到他帶螺絲起子等語相符
      （見第00000000000 號警卷第103 、104 頁、1425號偵卷
      第60、61頁）。被告戊○○雖於本院審理中翻異改稱：之
      前我是自己頂替案子的，1 個螺絲起子怎麼可能偷車，是
      丁○○跟我講了車型，我的下手「阿南」會來找我，我轉
      告車型，他再把車子偷來給我的，我的腳不方便，跑不掉
      ，沒辦法偷車云云（見本院審易字卷第88頁、易字卷第
      196 頁），惟參以被告戊○○先前對於其竊取之過程、方
      法，描述具體明確並核與被告甲○○之供詞相符；其有獨
      自1 人開車之能力一事，亦為其於審理中所自承（見本院
      易字卷第122 頁），足見其腳傷並未對其駕車有所影響；
      而其雖辯稱車子都是綽號「阿南」之人所竊取，惟其未能
      提供「阿南」之真實姓名、年籍、住址以資本院傳喚外，
      其對於如何與「阿南」聯絡一事，亦辯稱：「（以前如何
      聯絡？）他的電話不見了，之前我是打公共電話，後來沒
      有繳費，我的電話也沒有了。」、「（你有手機，為何打
      公共電話給他？）才不會被查到，他被通緝。」等語（見
      同上卷第123 、124 頁），是其所辯除與常理有異外，亦
      與其與丁○○間，均使用手機密集聯絡之情相違，有卷附
      之通聯紀錄可稽（見17273 號偵卷第28-33 頁），堪認被
      告戊○○辯稱上開車輛為「阿南」所下手竊取云云，係屬
      幽靈抗辯，無足憑採。
（四）另被告甲○○就其搭載戊○○前往行竊之過程中，全程知
      悉戊○○係攜帶螺絲起子1 支係為行竊之用，而其所為係
      為便利戊○○行竊等情，業經其於97年7 月9 日、7 月17
      日、12月15日偵查中接受訊問時供述甚明，業如前述（見
      第1425號偵卷第60、62、88頁），其雖於本院審理中否認
      犯罪，惟其供稱：「（偵查中為何承認有一起去偷車？）
      我不是說我承認，我載戊○○去，他拿螺絲起子下去，我
      就走了，我沒有在現場。」、「（偵查中，你還說車號
      497-GM大貨車？只有這台？如何知道？）是，我載戊○○
      到鹽水那地方，他拿螺絲起子下去，因為戊○○有跟我說
      那台的車型是三菱的大貨車。」、「（何時跟你講？）當
      下，他拿螺絲起子下去時跟我講的。」、「（所以你有看
      到那部大貨車？）他有比給我看那輛大貨車。」、「（你
      偵查中說跟戊○○去交這台車，丁○○給你們25000 元，
      是否屬實？）是。」等語（見本院易字卷第196-197 頁）
      ，是衡諸上情，足見戊○○持螺絲起子下車之際，尚告以
      甲○○「那台車是三菱的大貨車」等語，乃因丁○○事先
      指定竊取車型之故；而甲○○負責駕車，搭載戊○○前往
      該處，亦為方便戊○○在路途中得以搜尋目標。又由甲○○事後尚前往丁○○之工廠，接送交車完畢之戊○○回來
      ，並親自見聞渠2 人均分利益之全部經過，足見戊○○對
      於行竊、分贓之過程，均不避諱讓甲○○知道，而甲○○
      對上情，亦未曾提出疑問等情觀之，堪認甲○○對於戊○○係下車行竊一事，自於事前知之甚明，其審理翻異之詞
      ，係為配合被告戊○○上開變異說詞之故，尚非可採。
（五）綜上所述，被告丁○○、戊○○、甲○○3 人於審理中翻
      異之語，均無由採信，被告丁○○、戊○○共同加重竊盜
      之3 次犯行，被告甲○○幫助加重竊盜之1 次犯行，均堪
      認定。
三、上開犯罪事實欄三部分（附表二）：
    附表二所示之自用小客車，係丁○○於97年3 月不慎撞毀向
    傅哲雄借用之小客車後，另指示戊○○以15000 元代價交予
    其1 輛車款、顏色相同之小客車，而該車於附表二所示之時
    、地遭竊後，即經丁○○將E5-7951 號車牌懸掛於該失車上
    以借屍還魂等情，業經被告丁○○、戊○○於審理中坦承不
    諱，核與證人即被害人己○○、丁○○友人傅哲雄於警詢中
    證述相符，並有贓物認領保管單、車輛尋獲電腦輸入單、車
    籍查詢基本資料畫面各1 紙附卷可稽（見第0000000000 0號
    警卷第230-234 頁），上情堪予認定。而被告戊○○否認為
    自己親自下手行竊一事，並非可採，業如前述，又該車之竊
    取既非在於渠2 人事前謀議、合作之範圍，而係丁○○另行
    要求，戊○○方會下手行竊一情，業經被告戊○○於偵查中
    供稱：「是丁○○打電話跟我說需要同型號、顏色的車子，
    所以我才會去偷，否則我不會主動去偷自小客車給他，因為
    我們以前合作偷竊的車子都是貨車，我們沒有謀議過要偷自
    小客車。」等語甚明（見第24203 號偵卷第59頁），足見戊○○本無犯罪之意思，因受丁○○教唆方為實施犯罪，是於
    附表二中，丁○○教唆加重竊盜、戊○○加重竊盜之犯行，
    均堪認定。
四、上開犯罪事實欄五部分（附表三）：
    訊據被告丁○○雖承認有向乙○○收購附表三之2 輛貨車，
    惟否認有何共同竊盜之犯行，辯稱：乙○○給我的貨車都是
    他偷來賣給我的，我沒有指定車型、車款，我是被動收受那
    些車輛云云，經查：
（一）附表三所示之貨車，係在附表三所示之時、地，為乙○○
      以附表所示之方式所竊取，並各以小貨車10000 元、大貨
      車20000 元之代價交付予丁○○解體變賣一事，業經證人
      即被害人卯○○、癸○○於警詢中，共同被告乙○○於警
      詢、偵查中證述無誤，並有車輛協尋電腦輸入單2 紙、贓
      物認領保管清單1 紙、乙○○持用手機通聯紀錄、現場指
      認照片6 張附卷可稽（見第00000000000 號警卷第138-13
      9 、238 、256-257 頁，第17118 號偵卷第142-185 頁）
      ，上情堪可認定。
（二）被告丁○○雖否認有和乙○○有共同竊盜之犯意聯絡，辯
      稱：其亦未曾指定車型、車款，係乙○○自己偷來給伊云
      云，惟參以共同被告乙○○於警詢、偵查中供稱：丁○○
      於過完年後告訴我，他從事汽車解體，如有車輛可交付予
      他收購，丁○○需要車子，會打電話給我說什麼型式、車
      種，我再出去找車偷來給丁○○，竊車後，我會以電話聯
      絡丁○○，告知要將車交給他後，將贓車開往丁○○筆秀
      村的工廠裡，我偷車的螺絲起子，會連同車子一起交給丁○○等語（見第00000000000 號警卷第132 、135 頁、第
      20327 號偵卷第34頁、聲羈卷第8 頁），核與乙○○於97
      年6 月4 日上午2 時6 分在台南縣永康市○○○路、2 時
      33分在高雄縣岡山鎮○○○路，均有撥打電話予丁○○之
      紀錄相符（見第17118 號偵卷第156 頁），足見其所言尚
      屬非虛。衡諸乙○○與丁○○間並無仇隙，其指證丁○○
      並無助於脫免己身之罪責，其實無誣陷丁○○之損人不利
      己動機，又被告丁○○亦不否認曾向乙○○、丙○○說過
      有偷到車子，可以來拿來賣我等語，且其於97年7 月17日
      偵訊時，亦曾供稱：「（如楊文麟打電話給你說需要什麼
      車輛零件，你如何去找那些零件給楊文麟？）我就打電話
      給大胖仔（乙○○）或黑仔（丙○○），請他們幫我找那
      些型式的車子，交給我解體。」等語（見第17118 號偵卷
      第77、78頁），顯見被告丁○○確有請乙○○依其指示之
      車款、型式竊取車輛無誤，其於審理中翻異改稱：是他們
      偷車後才打電話問我收不收云云，係屬卸責之詞，要無可
      採，被告丁○○上開共同加重竊盜之犯行，洵堪認定。
五、上開犯罪事實欄六部分（附表四）：
    訊據被告丁○○雖承認有向丙○○收購附表四之3 輛貨車，
    惟否認有何共同竊盜之犯行，辯稱：丙○○給我的貨車都是
    他偷來賣給我的，我沒有指定車型、車款，我是被動收受那
    些車輛云云；被告丙○○雖於警、偵中對竊取附表四之3 輛
    貨車坦承不諱，惟於本院中辯稱：我沒有偷過五十鈴廠牌的
    車子云云，經查：
（一）附表四所示之3 輛貨車，係在附表四所示之時、地遭竊一
      事，業經證人即被害人丑○○、寅○○、子○○於警詢中
      證述無誤，並有車輛協尋電腦輸入單3 紙、贓物認領保管
      清單1 紙附卷可憑（見第00000000000 號警卷第219-222
      、227 、241-242 頁），上開事實，堪可認定。
（二）附表四所示之貨車，編號1 、2 為中華牌貨車，編號3為
      五十鈴牌貨車一情，有上開電腦車輛協尋電腦輸入單附卷
      可稽，被告丙○○雖於審理中辯稱：其偷的貨車都是中華
      廠牌的，沒有偷過五十鈴廠牌的云云，惟附表四之3 台貨
      車，業經被告丙○○於警、偵中多次確認為其所竊取無誤
      ，並供稱：「（你如何確定這3 起竊案均由你所為？）因
      為這些時、地都是我告訴警方，警方才去找到被害人。」
      等語（見97年7 月17日、7 月25日警詢筆錄，97年7 月17
      日、8 月1 日偵查筆錄、97年7 月17日羈押訊問筆錄，惟
      被告丁○○已於97年7 月11日指證丙○○，此部分並無自
      首之適用，附此敘明），且徵諸編號3 之貨車查獲經過，
      係在高雄縣橋頭鄉○○村○○○路產業道路旁廢棄工廠查
      獲藍色車門2 片、白色車框1 組，經被告丙○○辨識後告
      知警方其竊取時、地，警察方循線找到被害人，並經證人
      子○○辨識車門上公司名稱（鐸寶股份有限公司）係其失
      車無誤（見第000000 00000號警卷第239 頁、第20327 號
      偵卷第65頁），有上開查獲照片在卷可稽，又參諸被告丙○○於審理中亦不否認其確有在97年6 月9 日在臺南縣永
      康市○○街竊取貨車1 輛之情，堪認其在審理中所辯稱未
      竊取中華牌以外貨車一事，並不足採，是附表四之3 輛貨
      車均為被告丙○○以附表四所示之方式所竊取，堪予認定
      。
（三）又被告丙○○供稱：其竊取附表四之3 台貨車後並均以
      15000 元之代價交付予丁○○解體變賣等語，係為被告丁○○所不爭執，惟被告丁○○否認有向丙○○指定車型、
      車款偷竊一事，參諸共同被告丙○○於警、偵中曾多次供
      稱：我是經乙○○在96年底或97年初介紹認識丁○○，我
      才知道丁○○有拆解車體，丁○○需要車子時，會打電話
      給我說他需要什麼型式的車輛，我再出去找車作案偷來給
      丁○○等語（見第20327 號偵卷第31、32、65頁），其雖
      於審理中翻異前詞，改稱：第1 台是丁○○跟我講說要牽
      三菱（即中華）的車給丁○○，剩下2 台是乙○○跟我說
      牽三菱的車，丁○○沒有跟我指定車款云云（見本院易字
      卷第89-92 頁），惟其證詞顯與其警詢、偵查中之供述迥
      然相異，顯有迴護被告丁○○而故為不實證詞之嫌，參諸
      被告丙○○於警、偵中，尚未直接面對被告丁○○之質疑
      ，心理壓力較小，較為平穩篤定而無顧忌，及被告丁○○
      於97年7 月17日偵訊時，亦曾供稱：「（如楊文麟打電話
      給你說需要什麼車輛零件，你如何去找那些零件給楊文麟
      ？）我就打電話給大胖仔（乙○○）或黑仔（丙○○），
      請他們幫我找那些型式的車子，交給我解體。」等語（見
      第17118 號偵卷第77、78頁），顯見被告丙○○於警、偵
      中之證述較為可採，丁○○確有請丙○○依其指示之車款
      、型式竊取車輛無誤，渠等於審理中翻異之語，均不足採
      信。
（四）綜上，被告丁○○、丙○○上開共同加重竊盜之犯行，均
      堪以認定。
六、上開犯罪事實欄七部分：
    訊據被告丁○○固坦承有收受車牌號碼357 －HS號貨車1 輛
    之事實，惟否認有何收受贓物之犯行，辯稱：該貨車是對方
    告訴我那是已經報廢的車子，而且對方用拖車拖來時，已經
    沒有變速箱、駕駛座、車頂云云。經查：
（一）該車牌號碼357－HS號貨車，係在97年6月9日下午1時30分
      在高雄縣茄萣鄉○○村○○街與民權路口失竊，並在97年
      6月13日經警在丁○○位於橋頭鄉筆秀村之廢棄工廠內查
      獲已經解體之該貨車一事，業經證人即該貨車所有人庚○○、於警詢中證述無誤，並有車輛協尋電腦輸入單1紙、
      贓物認領保管清單1紙（見第00000000000號警卷第246-24
      頁），上情堪可認定。
（二）被告丁○○原在98年3 月12日準備程序中坦認有收受上開
      贓車之事實，惟於98年4 月9 日翻異前詞改稱：對方告訴
      我那是已經報廢的車子，我沒有懷疑過那部車來路不明云
      云，然查：被告丁○○原於97年6 月30日偵訊中供稱該車
      為戊○○所竊取，又於97年8 月27日警詢中供稱該車為乙○○所竊取，惟經被告乙○○否認，並於97年9 月18日偵
      訊中，經兩人對質後，丁○○方改口稱：也許是我記錯了
      ，因為那段時間丙○○跟乙○○都各有1 台給我，除了乙○○、丙○○、戊○○，還有李建信竊車交給我解體等語
      （見第17118 號偵卷第190-192 頁），足見被告雖因贓車
      之提供來源甚多，於偵查中就該車為誰所竊取，縱有不復
      記憶之情形，然就其取得該車時即知情該車是贓車一事，
      自始均未曾否認，是其供述反覆，相互矛盾，其事後翻異
      之語，已難採信。又丁○○於本院準備程序中雖徒以：賣
      車的人說這是報廢車，我就以1 萬元跟他購買云云置辯，
      然其購買上開車輛時，並未有車籍報廢證明，也無任何確
      認車主係出賣之人，或其已得車主同意之文件資料之舉動
      ，依其並非對車輛買賣無經驗知識之人，其辯稱對於該車
      係贓物一事全然不知情，亦顯悖於常理，不足採信。
（三）綜上所述，堪認被告丁○○事後變異之語，要屬卸責之詞
      ，其對於上開貨車係贓車一事顯係事先知情，洵堪認定，
      又其於98年4 月9 日之辯詞，既無可採，然卷內並未見其
      有明知贓物仍故為買受上開贓車之積極證據，惟其明知該
      車為贓物，仍向不明年籍姓名之人收取之，仍應論以收受
      贓物之罪刑。
八、論罪科刑部分：
（一）被告所犯法條：
１.  犯罪事實欄二、四部分：核被告丁○○、戊○○於附表一
     所示之3 次犯行，均係犯刑法第321 條第1 項第3 款之攜
     帶兇器竊盜罪，被告甲○○於附表一編號3 所示之犯行，
     係犯刑法第30條第1 項、第321 條第1 項第3 款幫助攜帶
     兇器竊盜罪。
２.  犯罪事實欄三部分：核被告丁○○於附表二所示之犯行，
     係犯刑法29條、第321 條第1 項第3 款之教唆攜帶兇器竊
     盜罪。被告戊○○所為，係犯刑法第321 條第1 項第3 款
     之攜帶兇器竊盜罪。
３.  犯罪事實欄五部分：核被告丁○○於附表三所示之2 次犯
     行，均係犯刑法第321 條第1 項第3 款之攜帶兇器竊盜罪
     。
４.  犯罪事實欄六部分：核被告丁○○、丙○○於附表四所示
     之3 次犯行，均係犯刑法第321 條第1 項第3 款之攜帶兇
     器竊盜罪。
５.  犯罪事實欄七部分：核被告丁○○所為，係犯刑法第349
     條第1項之收受贓物罪。
（二）被告數人所犯各罪間之法律關係：
１.  按共同實施犯罪行為，在合同意思範圍內，相互利用他人
     之行為，以達其犯罪之目的，原不必每一階段均參與，只
     需分擔犯罪行為之一部，即應對於全部所發生之結果共同
     負責。就犯罪事實欄二、五、六之犯行，被告丁○○分別
     與被告戊○○、丙○○、乙○○，共同意圖為自己不法之
     所有，基於犯意之聯絡，事先就丁○○需要車輛時，戊○○、丙○○、乙○○即下手行竊一事達成謀議，而丁○○
     需要何種車型、車款，亦由其指定後，戊○○等3 人即單
     獨攜帶得作為兇器之工具下手竊取車輛，渠等顯然分別在
     合同意思範圍內，相互利用他人行為，以達其竊盜之目的
     ，丁○○、戊○○就附表一之3 次竊取犯行；丁○○、乙○○就附表三之2 次竊取犯行；丁○○、丙○○就附表四
     之3次 竊取犯行，均應論以共同正犯。
２.  又按刑法所定之教唆犯，以被教唆人本無犯罪之意思，因
     受其教唆而實施犯罪行為其成立要件，若其人已有犯罪之
     決心，從而參與謀議，或指示方法，除有時應以同謀或從
     犯論罪外，要不得認為教唆犯。（最高法院21年度上字第
     504號判例、24年度上字第890 號判例參照）。依被告乙○○、丙○○所述，渠2 人與被告丁○○分別於97年過年、
     96年底至97年初間，就渠等竊取車輛後，得交予丁○○解
     體並獲取利益一事，業已達成協議，是時乙○○、丙○○
     應已有竊盜之決心，事後乙○○、丙○○待丁○○之指示
     ，竊取其指定之車輛，僅為履行該項計劃之分擔而已，此
     與上開教唆犯之要件，並非相合，渠等應係攜帶兇器竊盜
     罪之共同正犯，是公訴意旨認被告丁○○就附表三、四之
     犯行，係成立刑法第321 條第1 項第3 款、第29條之教唆
     攜帶兇器竊盜罪，尚有未洽，惟起訴基本事實相同，爰依
     法變更起訴法條。惟戊○○竊取附表二所示之自用小客車
     一情，係在渠2 人事先謀議之範圍外，乃丁○○臨時出於
     不慎撞毀向友人商借之車輛，方指示戊○○竊取一輛車型
     、款式均相同之車輛以借屍還魂，致使戊○○產生竊取該
     車之犯意，已如前述，是丁○○就附表二之犯罪，為教唆
     犯，應負教唆攜帶兇器竊盜之刑責，依其教唆之罪處罰之
     。另依被告戊○○、乙○○之供述，渠等將車交予丁○○
     時，均需以螺絲起子插在電門裡才能發動車子（見第20327
     號偵卷第34頁、第1425號卷第86頁），且依渠等竊取車輛
     之手法，均需破壞車門鎖、電門鎖方能遂行竊取犯行，是
     以被告丁○○雖非親自下手行竊者，然依其經營車輛解體
     工作之經驗，其對於行竊者必須攜帶質地堅硬，足以作為
     兇器之工具之構成要件一情，應在事先已有所認識及預見
     ，附此敘明。
３.  又甲○○於附表一編號3 所為，係犯攜帶兇器竊盜罪構成
     要件以外之行為，其便利戊○○毋須自行駕車，而得專心
     找尋竊取目標，並在戊○○下車行竊同時，將原車駛回，
     使戊○○無後顧之憂，而得以遂行其竊盜犯行，堪認甲○○係出於幫助竊盜意思，而無為自己犯罪之意思，又卷內
     亦未見其他足資證明甲○○有何事前參與其他共犯竊盜謀
     議之積極證據，堪認其所為係對於該犯罪之實行有所助益
     之協助行為，應論以攜帶兇器竊盜之幫助犯。
４.  又竊盜罪之成立，原以不法取得他人財物為要件，教唆行
     竊後收受或故買所竊之贓，其受贓行為當然包括於教唆竊
     盜行為之中，不另成立收受贓物或故買贓物罪（最高法院
     28 年 度上字第2708號判例參照、臺灣高等法院86年法律
     問題研討會），是被告丁○○教唆戊○○竊取附表二所示
     之自用小客車後，以1 萬元向其收購之，自不另成立故買
     贓物罪。另被告丁○○所犯之8 次攜帶兇器竊盜罪、1 次
     教唆竊盜罪、1 次收受贓物罪；被告戊○○所犯之4 次攜
     帶兇器竊盜罪；被告丙○○所犯之3 次攜帶兇器竊盜罪，
     渠等上開行為間，其犯意各別，行為均各自獨立，均應予
     分論併罰。又被告丁○○、戊○○、丙○○，均如犯罪事
     實欄一所述，經判處有期徒刑，分別於95年6 月14日、95
     年10月23日、92年8 月29日假釋期滿未經撤銷視為執行完
     畢，或易科罰金執行完畢，各有臺灣高等法院被告前案紀
     錄表在卷可按，渠3 人於受有期徒刑執行完畢後，5 年內
     故意再犯本件最重本刑有期徒刑以上之罪，均為累犯，各
     應依法加重其刑。被告甲○○以幫助戊○○犯罪之意思而
     參與，係攜帶兇器竊盜之幫助犯，依刑法第30條第2 項規
     定，應按正犯之刑減輕之。
５.  爰審酌被告丁○○、戊○○、丙○○不思以正當方式獲取
     財物，竟貪圖私欲，竊取他人財物，及丁○○收受贓物之
     行為，造成被害人追索之困難，助長竊風，又渠3 人前有
     多次犯罪前科，素行不良，於審理中均翻異前詞，未坦承
     全部犯行，難謂渠等已有悔意，及被告甲○○並無前科，
     素行尚佳，有上開被告之臺灣高等法院被告前案紀錄表在
     卷可稽，及其個別犯罪手段、目的等一切情狀，分別量處
     如主文之刑，並就被告丁○○、戊○○、丙○○部分定其
     應執行之刑，被告甲○○部分諭知易科罰金之折算標準。
     又扣案之虎頭鉗1 支，為被告丙○○自承所有並為供本件
     竊盜所用之物，扣案之序號000000000000000 號手機1 具
     （含SIM 卡），係被告丁○○所有，為其聯絡戊○○、乙○○、丙○○，作為指示本件竊取車型所用之物，業據被
     告丙○○、丁○○分別陳述在卷（見本院易字卷第194 、
     195 頁），均應依刑法第38條第1 項第2 款規定，併予宣
     告沒收之。至於扣案之序號000000000000000 號手機1 具
     （含SIM 卡），雖為被告戊○○所使用，惟其供稱該手機
     、門號乃為甲○○所有等語（見本院易字卷第196 頁）；
     而其餘扣案之空氣壓縮機2 台、犯罪工具1 批、千斤頂4
     架、乙炔噴槍1 支、破壞剪1 支、電光鉗1 支、鋸子1 支
     、六角工具組1 組、鐵鎚2 支、六角扳手1 支、活動扳手
     1 支、梅花扳手1支 、螺絲起子1 支（該螺絲起子未有證
     據足認係被告戊○○、乙○○竊取車輛所用之物）等物，
     係在丁○○解體工廠內所扣，係其供解體車輛所用，並非
     供本案竊盜所用之物，又卷內亦未見有其他證據可資證明
     該等扣案物為被告及其共犯所有，或曾供犯本罪或預備犯
     本罪所用之物，爰均不予宣告沒收，附此敘明。此外，戊○○、乙○○用以行竊之螺絲起子既未扣案，復無證據證
     明為彼等或共犯丁○○所有，亦不為沒收之宣告。
據上論斷，應依刑事訴訟法第299 條第1 項前段、第300 條、刑
法28條、第29條、第30條、第321 條第1 項第3 款，第349 條第
1 項、第47條第1 項、第41條第1 項前段、第38條第1 項第2款
、第51條第5 款、刑法施行法第1 條之1 ，判決如主文。
本案經檢察官陳麗琇到庭執行職務。
中    華    民    國    98    年    11    月    19    日
                 刑事第一庭   審判長法  官 蔡國卿
                                    法  官 王淑惠
                                    法  官 張琬如
以上正本證明與原本無異。
如不服本判決應於收受送達後10日內向本院提出上訴書狀，並應
敘述具體理由；如未敘述上訴理由者，應於上訴期間屆滿後20日
內向本院補提理由書（均須按他造當事人之人數附繕本）「切勿
逕送上級法院」。
中    華    民    國    98    年    11    月    19    日
                                    書記官 劉甄庭
附錄法條：
中華民國刑法第321條第1項
（加重竊盜罪）
犯竊盜罪而有左列情形之一者，處 6 月以上、 5 年以下有期徒
刑：
一、於夜間侵入住宅或有人居住之建築物、船艦或隱匿其內而犯
之者。
二、毀越門扇、牆垣或其他安全設備而犯之者。
三、攜帶兇器而犯之者。
四、結夥三人以上而犯之者。
五、乘火災、水災或其他災害之際而犯之者。
六、在車站或埠頭而犯之者。
中華民國刑法第349條第1項
（普通贓物罪）
收受贓物者，處 3 年以下有期徒刑、拘役或 5 百元以下罰金。
附表一：
┌──┬───┬─────┬──────┬────┬──────────┬────┬────────┐
│編號│行為人│  時間    │扣得時間、地│被竊車輛│ 竊 取 方 式        │告訴或被│主  文          │
│    │      │  地點    │點          │車牌號碼│                    │害人    │                │
│    │      │          │            │、車款  │                    │        │                │
├──┼───┼─────┼──────┼────┼──────────┼────┼────────┤
│ 1  │戊○○│96年8月17 │96年8 月21日│6L－6408│戊○○持螺絲起子1把 │茂迅工程│丁○○共同犯攜帶│
│    │丁○○│日上午7 時│在高雄縣大社│號小貨車│，破壞左列車輛電門後│有限公司│兇器竊盜罪，累犯│
│    │      │30 分 許，│鄉嘉成村桶寮│1輛 、中│竊取。              │（支配管│，處有期徒刑捌月│
│    │      │在臺南縣溪│巷47號      │華、藍色│                    │領人：宋│，扣案之行動電話│
│    │      │美里之1   │            │、2835c.│                    │維全）  │（序號：00000000│
│    │      │          │            │c 、2000│                    │        │0000000 ，含SIM │
│    │      │          │            │年出廠  │                    │        │卡）壹具，沒收之│
│    │      │          │            │        │                    │        │。              │
│    │      │          │            │        │                    │        │戊○○共同犯攜帶│
│    │      │          │            │        │                    │        │兇器竊盜罪，累犯│
│    │      │          │            │        │                    │        │，處有期徒刑捌月│
│    │      │          │            │        │                    │        │，扣案之行動電話│
│    │      │          │            │        │                    │        │（序號：00000000│
│    │      │          │            │        │                    │        │0000000 ，含SIM │
│    │      │          │            │        │                    │        │卡）壹具，沒收之│
│    │      │          │            │        │                    │        │。              │
├──┼───┼─────┼──────┼────┼──────────┼────┼────────┤
│ 2  │戊○○│96年8月20 │同上        │609－HY │戊○○持螺絲起子1把 │壬○○  │丁○○共同犯攜帶│
│    │丁○○│日下午3 時│            │號大貨車│，破壞左列車輛電門後│        │兇器竊盜罪，累犯│
│    │      │30分許，在│            │1輛 、國│竊取。              │        │，處有期徒刑捌月│
│    │      │臺南縣永大│            │瑞、白色│                    │        │，扣案之行動電話│
│    │      │同街與路口│            │、7961c.│                    │        │（序號：00000000│
│    │      │          │            │c.、2006│                    │        │0000000 ，含SIM │
│    │      │          │            │年出廠  │                    │        │卡）壹具，沒收之│
│    │      │          │            │        │                    │        │。              │
│    │      │          │            │        │                    │        │戊○○共同犯攜帶│
│    │      │          │            │        │                    │        │兇器竊盜罪，累犯│
│    │      │          │            │        │                    │        │，處有期徒刑捌月│
│    │      │          │            │        │                    │        │，扣案之行動電話│
│    │      │          │            │        │                    │        │（序號：00000000│
│    │      │          │            │        │                    │        │0000000 ，含SIM │
│    │      │          │            │        │                    │        │卡）壹具，沒收之│
│    │      │          │            │        │                    │        │。              │
├──┼───┼─────┼──────┼────┼──────────┼────┼────────┤
│ 3  │戊○○│97年6月9日│97年6 月13日│497－GM │甲○○駕駛自用小客車│三城交通│丁○○共同犯攜帶│
│    │甲○○│下午3 時30│在高雄縣橋頭│號大貨車│，搭載戊○○前往左列│股份有限│兇器竊盜罪，累犯│
│    │丁○○│分許，在臺│鄉筆秀村筆秀│1輛 、中│臺南縣鹽水鎮地點，便│公司（持│，處有期徒刑捌月│
│    │      │南縣鹽水鎮○○路○○道路│華、白色│利戊○○持螺絲起子1 │有人：蘇│，扣案之行動電話│
│    │      │清泉路52號│旁          │、3907c.│把，破壞左列車輛電門│正斌）  │（序號：00000000│
│    │      │前        │            │c.、2003│後竊取之。          │        │0000000 ，含SIM │
│    │      │          │            │年出廠  │                    │        │卡）壹具，沒收之│
│    │      │          │            │        │                    │        │。              │
│    │      │          │            │        │                    │        │戊○○共同犯攜帶│
│    │      │          │            │        │                    │        │兇器竊盜罪，累犯│
│    │      │          │            │        │                    │        │，處有期徒刑捌月│
│    │      │          │            │        │                    │        │，扣案之行動電話│
│    │      │          │            │        │                    │        │（序號：00000000│
│    │      │          │            │        │                    │        │0000000 ，含SIM │
│    │      │          │            │        │                    │        │卡）壹具，沒收之│
│    │      │          │            │        │                    │        │。              │
└──┴───┴─────┴──────┴────┴──────────┴────┴────────┘
附表二：
┌──┬───┬─────┬──────┬────┬──────────┬────┬────────┐
│編號│行為人│  時   間 │  地    點  │被竊車輛│ 竊 取 方 式        │告訴或被│ 主   文        │
│    │      │          │            │車牌號碼│                    │害人    │                │
│    │      │          │            │、車款  │                    │        │                │
├──┼───┼─────┼──────┼────┼──────────┼────┼────────┤
│ 1  │丁○○│97年4月2日│臺南縣麻豆鎮│SX－2168│1、丁○○指定車款、 │己○○  │丁○○教唆犯攜帶│
│    │戊○○│2時許     │民權路20號之│號自用小│   車色後教唆戊○○ │        │兇器竊盜罪，累犯│
│    │      │          │5前         │客車1 輛│   行竊。           │        │，處有期徒刑捌月│
│    │      │          │            │、國瑞、│2、戊○○持螺絲起子1│        │，扣案之行動電話│
│    │      │          │            │1600c.c.│   把破壞左列車輛電 │        │（序號：00000000│
│    │      │          │            │、1992年│   門後竊取。       │        │0000000 ，含SIM │
│    │      │          │            │出廠、綠│3、戊○○竊取後交由 │        │卡）壹具，沒收之│
│    │      │          │            │色      │   丁○○使用，而曾 │        │。              │
│    │      │          │            │        │   世佟則將E5－7951 │        │戊○○犯攜帶兇器│
│    │      │          │            │        │   號車牌懸掛於竊得 │        │竊盜罪，累犯，處│
│    │      │          │            │        │   之左列車輛上。   │        │有期徒刑捌月。  │
└──┴───┴─────┴──────┴────┴──────────┴────┴────────┘
附表三：
┌──┬───┬─────┬──────┬────┬──────────┬────┬────────┐
│編號│行為人│  時間    │扣得之時間、│被竊車輛│ 竊 取 方 式        │告訴或被│主    文        │
│    │      │  地點    │地點        │車牌號碼│                    │害人    │                │
│    │      │          │            │、車款  │                    │        │                │
├──┼───┼─────┼──────┼────┼──────────┼────┼────────┤
│ 1  │丁○○│97年5月26 │97年6 月13日│385－RQ │乙○○持萬用鉗取下車│卯○○  │丁○○共同犯攜帶│
│    │乙○○│日上午8 時│在高雄縣橋頭│號大貨車│門鑰匙座，交由不知情│        │兇器竊盜罪，累犯│
│    │      │許、在臺南│鄉筆秀村筆秀│1輛 、中│之店家複製鑰匙後，進│        │，處有期徒刑捌月│
│    │      │市安南區○○○路產業道路│華、藍  │入車內以螺絲起子1 把│        │，扣案之行動電話│
│    │      │安街9號對 │旁          │色、2004│插入車輛電門後竊取之│        │（序號：00000000│
│    │      │面        │            │年出廠、│。                  │        │0000000 ，含SIM │
│    │      │          │            │3907c.c.│                    │        │卡）壹具，沒收之│
│    │      │          │            │        │                    │        │。              │
├──┼───┼─────┼──────┼────┼──────────┼────┼────────┤
│ 2  │丁○○│97年6月4日│同上        │4792－DQ│乙○○持萬用鉗取下車│陳國安  │丁○○共同犯攜帶│
│    │乙○○│上午2 時20│            │號小貨車│門鑰匙座，交由不知情│（告訴代│兇器竊盜罪，累犯│
│    │      │分許、在臺│            │1輛 、中│之店家複製鑰匙後，進│理人張美│，處有期徒刑捌月│
│    │      │南縣永康市│            │華、白  │入車內以螺絲起子1 把│雯）    │，扣案之行動電話│
│    │      │王行路832 │            │色、1997│插入車輛電門後竊取之│        │（序號：00000000│
│    │      │號前      │            │年出廠、│。                  │        │0000000 ，含SIM │
│    │      │          │            │2835c.c.│                    │        │卡）壹具，沒收之│
│    │      │          │            │        │                    │        │。              │
└──┴───┴─────┴──────┴────┴──────────┴────┴────────┘
附表四：
┌──┬───┬─────┬──────┬────┬──────────┬────┬────────┐
│編號│行為人│  時間    │扣得之時間、│被竊車輛│ 竊 取 方 式        │告訴或被│主     文       │
│    │      │  地點    │地點        │車牌號碼│                    │害人    │                │
├──┼───┼─────┼──────┼────┼──────────┼────┼────────┤
│ 1  │丁○○│97年2月11 │97年6 月13日│ZP－6970│丙○○持其所有之虎頭│丑○○  │丁○○共同犯攜帶│
│    │丙○○│日下午6 時│在高雄縣橋頭│號貨車1 │鉗1 把破壞左列車輛車│        │兇器竊盜罪，累犯│
│    │      │30分許、在│鄉筆秀村筆秀│輛、中華│門鑰匙座，並交由不知│        │，處有期徒刑捌月│
│    │      │高雄縣岡山│東路產業道路│藍色、  │情之店家複製鑰匙後進│        │，扣案之行動電話│
│    │      │鎮○○○路│旁          │2835c.  │入車內，以虎頭鉗破壞│        │（序號：00000000│
│    │      │35號前    │            │c.、2003│電門，以接觸電線方式│        │0000000 ，含SIM │
│    │      │          │            │年出廠  │竊取之。            │        │卡）壹具、虎頭鉗│
│    │      │          │            │        │                    │        │壹支，均沒收之。│
│    │      │          │            │        │                    │        │丙○○共同犯攜帶│
│    │      │          │            │        │                    │        │兇器竊盜罪，累犯│
│    │      │          │            │        │                    │        │，處有期徒刑捌月│
│    │      │          │            │        │                    │        │，扣案之行動電話│
│    │      │          │            │        │                    │        │（序號：00000000│
│    │      │          │            │        │                    │        │0000000 ，含SIM │
│    │      │          │            │        │                    │        │卡）壹具、虎頭鉗│
│    │      │          │            │        │                    │        │壹支，均沒收之。│
├──┼───┼─────┼──────┼────┼──────────┼────┼────────┤
│ 2  │丁○○│97年2月12 │同上        │4465－XJ│丙○○持其所有之虎頭│鑫銹企業│丁○○共同犯攜帶│
│    │丙○○│日上午6 時│            │號貨車1 │鉗1 把破壞左列車輛車│有限公司│兇器竊盜罪，累犯│
│    │      │許、在高雄│            │輛、中華│門鑰匙座，並交由不知│（持有人│，處有期徒刑捌月│
│    │      │縣湖內鄉  │            │藍色、  │情之店家複製鑰匙後進│寅○○）│，扣案之行動電話│
│    │      │天佑街6號 │            │2835c.  │入車內，以虎頭鉗破壞│        │（序號：00000000│
│    │      │          │            │c.、2000│電門，以接觸電線方式│        │0000000 ，含SIM │
│    │      │          │            │年出廠  │竊取之。            │        │卡）壹具、虎頭鉗│
│    │      │          │            │        │                    │        │壹支，均沒收之。│
│    │      │          │            │        │                    │        │丙○○共同犯攜帶│
│    │      │          │            │        │                    │        │兇器竊盜罪，累犯│
│    │      │          │            │        │                    │        │，處有期徒刑捌月│
│    │      │          │            │        │                    │        │，扣案之行動電話│
│    │      │          │            │        │                    │        │（序號：00000000│
│    │      │          │            │        │                    │        │0000000 ，含SIM │
│    │      │          │            │        │                    │        │卡）壹具、虎頭鉗│
│    │      │          │            │        │                    │        │壹支，均沒收之。│
├──┼───┼─────┼──────┼────┼──────────┼────┼────────┤
│ 3  │丁○○│97年6月9日│同上        │6109－UV│丙○○持其所有之虎頭│持有人陳│丁○○共同犯攜帶│
│    │丙○○│上午7 時許│            │號貨車1 │鉗1 把破壞左列車輛車│貞惠（車│兇器竊盜罪，累犯│
│    │      │、在臺南縣│            │輛、五十│門鑰匙座，並交由不知│主登記為│，處有期徒刑捌月│
│    │      │永康市鹽和│            │鈴、藍  │情之店家複製鑰匙後進│劉冠亨）│，扣案之行動電話│
│    │      │街290號前 │            │色、2999│入車內，以虎頭鉗破壞│        │（序號：00000000│
│    │      │          │            │c.c.、  │電門，以接觸電線方式│        │0000000 ，含SIM │
│    │      │          │            │2005年出│竊取之。            │        │卡）壹具、虎頭鉗│
│    │      │          │            │廠      │                    │        │壹支，均沒收之。│
│    │      │          │            │        │                    │        │丙○○共同犯攜帶│
│    │      │          │            │        │                    │        │兇器竊盜罪，累犯│
│    │      │          │            │        │                    │        │，處有期徒刑捌月│
│    │      │          │            │        │                    │        │，扣案之行動電話│
│    │      │          │            │        │                    │        │（序號：00000000│
│    │      │          │            │        │                    │        │0000000 ，含SIM │
│    │      │          │            │        │                    │        │卡）壹具、虎頭鉗│
│    │      │          │            │        │                    │        │壹支，均沒收之。│
└──┴───┴─────┴──────┴────┴──────────┴────┴────────┘


司法院資訊處製作；財團法人民間司法改革基金會備份。
